【裁判字號】    90,上易,2003
【裁判日期】    900716
【裁判案由】    毒品危害防制條例
【裁判全文】
臺灣高等法院刑事判決                            九十年度上易字第二○○三號
    上  訴  人  台灣宜蘭地方法院檢察署檢察官
    被      告  甲○○
右上訴人因被告違反毒品危害防制條例案件，不服臺灣宜蘭地方法院八十九年度易字
第五六五號，中華民國九十年四月十九日第一審判決（起訴案號：臺灣宜蘭地方法院
檢察署八十九年度毒偵字第一三四一號，併案審理案號：九十年度毒偵字第七○九號
），提起上訴，本院判決如左：
    主  文
上訴駁回。
    事  實
一、甲○○曾於民國八十六年間，因違反麻醉藥品管理條例案件，經台灣宜蘭地方法
    院以八十六年三月二十五日八十六年度易字第二○五號判決判處有期徒刑四月，
    如易科罰金以三百元折算一日，於八十六年四月二十六日確定，並於八十六年五
    月三十日易科罰金執行完畢。又於八十八年間因施用毒品案件，經聲請台灣宜蘭
地方法院以八十八年度毒聲字第二九一號裁定送觀察、勒戒後，認無繼續施用毒
    品傾向，由臺灣宜蘭地方法院檢察署檢察官以八十八年八月十三日八十八年度偵
    緝字第三０五號為不起訴處分確定。復再因施用毒品案件，經聲請台灣宜蘭地方
    法院以八十八年度毒聲字第八七五號裁定送觀察、勒戒結果，認有繼續施用毒品
    傾向，再經同院以八十八年度毒聲字第一一五五號裁定令入戒治處所施以強制戒
    治一年。並經臺灣宜蘭地方法院檢察署檢察官以八十八年度毒偵字第七號提起公
    訴，經台灣宜蘭地方法院以八十九年二月二十九日八十九年度易字第八二號判決
    判處有期徒刑六月，如易科罰金以三百元折算一日，於八十九年三月二十四日確
    定。強制戒治部分，經台灣宜蘭地方法院以八十九年度毒聲字第四八四號裁定停
    止戒治，自八十九年五月九日起，至八十九年十二月二十二日止付保護管束。詎
    甲○○仍不知悔改，復於八十九年七月底起，至九十年二月二十八日止，在宜蘭
    縣羅東鎮大富豪酒店對面大樓友人租屋處，連續多次施用第二級毒品甲基安非他
    命。嗣先於台灣宜蘭地方法院檢察署觀護人執行保護管束，通知甲○○於八十九
    年七月三十一日下午到場採取尿液檢驗，發現呈安非他命陽性反應。甲○○經採
    尿後，仍連續施用安非他命，因另案經台灣宜蘭地方法院檢察署發布通緝，於九
    十年三月二日下午九時許，在宜蘭縣宜蘭市○○○路友愛百貨公司前為警緝獲，
    並採尿送驗，發現有安非他命陽性反應，查得上情。
二、案經臺灣宜蘭地方法院檢察署檢察官自動檢舉偵查起訴。
    理  由
壹、認定犯罪事實所憑之證據及理由
一、右揭事實，迭據被告甲○○於原審及本院審理時坦承不諱。
二、於八十九年七月三十一日所採取被告尿液，經送檢驗結果呈甲基安非他命陽性反
    應，有昭信科技顧問股份有限公司出具之濫用藥物陽性檢體檢驗報告，及台灣宜
    蘭地方法院檢察署受檢者甲○○檢體編號對照表影本各一紙在卷可稽。於九十年
    三月二日所採取被告尿液，經送檢驗結果呈安非他命陽性反應，有宜蘭縣政府衛
    生局九十年三月十三日衛檢字第四○八四號尿液檢驗單影本一紙及宜蘭縣警察
    局宜蘭分局移送毒品案件犯嫌姓名與尿液編號對照表一紙附卷可按。
三、被告前因施用毒品案件，經聲請台灣宜蘭地方法院以八十八年度毒聲字第二九一
    號裁定送觀察、勒戒後，認無繼續施用毒品傾向，由臺灣宜蘭地方法院檢察署檢
    察官以八十八年八月十三日八十八年度偵緝字第三○五號為不起訴處分確定。復
    再因施用毒品案件，經聲請台灣宜蘭地方法院以八十八年度毒聲字第八七五號裁
    定送觀察、勒戒結果，認有繼續施用毒品傾向，再經同院以八十八年度毒聲字第
    一一五五號裁定令入戒治處所施以強制戒治一年。並經臺灣宜蘭地方法院檢察署
    檢察官以八十八年度毒偵字第七號提起公訴，經台灣宜蘭地方法院以八十九年二
    月二十九日八十九年度易字第八二號判處有期徒刑六月，如易科罰金以三百元折
    算一日，於八十九年三月二十四日確定。強制戒治部分，經台灣宜蘭地方法院以
    八十九年度毒聲字第四八四號裁定停止戒治，自八十九年五月九日起，至八十九
    年十二月二十二日止付保護管束等情，有八十八年度偵緝字第三○五號不起訴處
    分書、八十九年度毒聲字第四八四號裁定書、保護管束指揮書影本，及台灣高等
    法院檢察署刑案紀錄簡覆表、台灣高等法院被告全國前案紀錄表在卷可憑。事證
    明確，被告犯行堪以認定，應依法論科。
貳、論罪科刑之依據及對原判決之審查
一、核被告所為，係三犯毒品危害防制條例第十條第二項之罪。被告為施用而持有第
    二級毒品安非他命之低度行為，應為施用第二級毒品之高度行為所吸收，不另論
    罪。被告先後多次施用安非他命之行為，時間緊接，觸犯犯罪構成要件相同之罪
    名，顯係基於概括犯意為之，應依連續犯規定論以一罪，並加重其刑。公訴意旨
    雖僅起訴被告於八十九年七月三十一日下午四時二十分許回溯四日內某時施用第
    二級毒品犯行，然犯罪事實一部起訴者，其效力及於全部，刑事訴訟法第二百六
    十七條定有明文，如事實欄所載被告連續施用第二級毒品犯行除起訴部分外，與
    已起訴部分，有連續犯之裁判上一罪關係，已如前述，則為起訴效力所及，本院
    自應併予審理，附此敘明。被告曾因違反麻醉藥品管理條例案件，經台灣宜蘭地
    方法院以八十六年三月二十五日八十六年度易字第二○五號判決判處有期徒刑四
    月，如易科罰金以三百元折算一日，於八十六年四月二十六日確定，並於八十六
    年五月三十日易科罰金執行完畢，有台灣高等法院檢察署刑案紀錄簡覆表在卷可
    憑。其受有期徒刑執行完畢，五年以內再犯本件有期徒刑以上之罪，為累犯，應
    依刑法第四十七條規定，遞予加重其刑。
二、原審以被告罪證明確，因而援引毒品危害防制條例第十條第二項，刑法第十一條
    前段、第五十六條、第四十七條規定，並審酌被告迭因施用毒品經裁定觀察勒戒
    、強制戒治，及經不起訴處分或判處罪刑，仍不知悔改，一再施用，顯見其涉毒
    已深，難以戒除，應予從重量刑，及施用毒品係殘害自身行為，被告已坦承犯行
    ，犯罪後態度良好等一切情狀，量處有期徒刑八月。原審認事用法，並無違誤，
    量刑亦稱妥適。
三、公訴人上訴意旨雖指被告經通緝緝獲後於九十年三月二日下午九時四十分許回溯
    四日內某不詳時間，在某不詳處所，有施用安非他命犯行，與原審認定之犯罪事
    實，有連續犯之裁判上一罪關係，原審不及審酌為由，指摘原判決不當，提起上
    訴。惟查，原審已認定被告最後一次施用安非他命時間係九十年二月二十八日，
    合於上訴意旨所指九十年三月二日下午九時四十分許回溯四日內之時間，堪信原
    審已就上訴意旨所指被告施用安非他命犯行，併予審理。上訴意旨指原審未予審
    酌，尚有誤會。是以公訴人提起上訴，為無理由，應予駁回。
參、適用之法律：刑事訴訟法第三百六十八條。
本案經檢察官何明楨到庭執行職務。
中      華      民      國      九十      年      七      月    十六    日
                              臺灣高等法院刑事第二十庭
      審判長法  官  葉  麗  霞
                                        法  官  李  錦  樑
                                        法  官  余  來  炎
右正本證明與原本無異。
不得上訴。
                                        書記官  黃  麗  玲
中      華      民      國      九十      年      七      月    十八    日
附錄    本判決論罪科刑法條：毒品危害防制條例第十條第二項。
毒品危害防制條例第十條
施用第一級毒品者，處六月以上五年以下有期徒刑。
施用第二級毒品者，處三年以下有期徒刑。


司法院資訊處製作；財團法人民間司法改革基金會備份。
